【裁判字號】    99,交抗,2210
【裁判日期】    991221
【裁判案由】    違反道路交通管理處罰條例
【裁判全文】
臺灣高等法院交通事件裁定            99年度交抗字第2210號
    抗  告  人
    即受處分人  鄭天來
上列抗告人因違反道路交通管理處罰條例案件，不服臺灣臺北地
方法院，中華民國99年11月17日裁定（99年度交聲字第1736號）
提起抗告，裁定如下：
    主      文
抗告駁回。
    理      由
一、抗告人即受處分人鄭天來於民國99年8月28日10時20分許，
    駕駛6066-EH號牌自用小客車，沿臺北市○○街31巷行駛，
    途經景豐街31巷與37巷7 弄未劃分支幹道交岔路口，適王國
    讚駕駛415-B8號牌營業小客車沿景豐街31巷7 弄行至前述交
    岔路口，因抗告人鄭天來未禮讓王國讚先行，肇致發生碰撞
    ，經臺北市政府警察局文山第二分局交通分隊舉發抗告人於
    相同數車道，違規左方車不讓右方車先行。經原處分機關即
    臺北市交通事件裁決所依道路交通管理處罰條例第45條第9
    款、第63條第1 項（原處分漏引第1 款）規定，裁處抗告人
    罰鍰新台幣600 元，並記違規點數1 點。
二、抗告人於原審聲明異議略以：當日沿37巷（應為31巷之誤載
    ）直行經37巷7 弄巷口時，已放慢車速未見來車，瞬間即見
    王國讚駕駛415-B8號營業小客車自37巷7 弄內疾駛而來，因
    而發生碰撞，嗣後發現王國讚駕駛的右方車輛行經37巷7弄
    進入路口時，應減速未減速，而有違規在先，導致與抗告人
    駕駛的左方車輛發生碰撞，竟變成抗告人左方車輛的錯誤而
    遭警方開罰，豈非鼓勵駕駛人行經路口時，倘見右邊無來車
    威脅便可肆無忌憚無須減速通過路口？如當時王國讚駕駛車
    輛有減速，抗告人會在王國讚經過系爭交岔路口前即已先行
    通過，得避免本件車禍發生，此為因果關係。另37巷7 弄巷
    口的凸透鏡，設置不當。至所謂車道數相同，左方車應讓右
    方車先行，此不適用在巷內有建築物遮蔽視線情況，當時若
    無建築物擋住，王國讚駕駛車輛車速如此快，抗告人當時有
    看見的情況下，豈能不讓王國讚先行云云。
三、原審詳述抗告人辯稱肇事緣起於王國讚駕駛車輛進入路口未
    減速、該路口角落未裝設反射鏡及路口處有喪家棚架遮蔽等
    辯解，均無可採信。認定抗告人違規的事實明確，原處分機
    關予以裁罰合於前述規定，並無違誤而駁回其聲明異議。原
    審認事用法，並無不當。
四、抗告人仍以「抗告人守法駕駛，是王國讚所駕駛車輛未減速
    的違規行為始肇致本件碰撞意外」云云，提起抗告。惟查：
    王國讚駕駛車輛有無超速行駛及其進入路口有無減速行駛等
    情，均屬王國讚是否同有違規情事，而為雙方是否應負相關
    賠償責任的責任分配問題，無礙於抗告人違規事實的認定。
    抗告意旨仍執陳詞，指稱原裁定不當，為無理由，應予駁回
    。
五、據上論結，應依道路交通事件處理辦法第25條，刑事訴訟法
    第412條，裁定如主文。
中    華    民    國    99    年    12    月    21    日
                  刑事第六庭審判長法  官  邱同印
                                  法  官  吳淑惠
                                  法  官  郭豫珍
以上正本證明與原本無異。
不得再抗告。
                                  書記官  陳采薇
中    華    民    國    99    年    12    月    21    日

司法院資訊處製作；財團法人民間司法改革基金會備份。
